【裁判字號】    99,審交易,994
【裁判日期】    991115
【裁判案由】    公共危險
【裁判全文】
臺灣高雄地方法院刑事判決           99年度審交易字第994號
公  訴  人  臺灣高雄地方法院檢察署檢察官
被      告  乙○○
上列被告因公共危險案件，經檢察官提起公訴（99年度偵字第
26464 號），嗣本院訊問被告後，因被告就其被訴事實為有罪之
陳述，經詢問被告及檢察官之意見後，合議庭裁定由受命法官依
簡式審判程序獨任審理，並判決如下：
    主  文
乙○○犯不能安全駕駛動力交通工具罪，累犯，處有期徒刑拾月
。
    事  實
一、乙○○前於民國96年間因違反家庭暴力防治法、公共危險案
    件，經本院分別以96年度易字第3245號、96年度交簡字第
    3731號、96年度交簡字第3960號各判處有期徒刑3 月、3 月
    、6 月確定，經聲請合併定應執行刑為有期徒刑10月，並於
    98年5 月26日執行完畢。詎其仍不知悔改，明知服用酒類即
    不能安全駕駛動力交通工具，仍於99年7 月11日13時30分許
    ，在高雄市○○路附近飲酒後，已達不能安全駕駛動力交通
    工具之程度，然乙○○仍不顧公眾安危，駕駛車牌號碼632
    ─DPG 號重型機車，欲返回其位於高雄三民區○○里○○○
    路760 巷1 弄6 號住處，沿高雄市○○○路由南向北行駛。
    嗣於同日17時15分許，行經高雄市○○○路329 號前，因其
    駕駛之機車超越雙黃線而撞及對向車道賴宏敦所駕駛車牌號
    碼9T─1828號自小客車致受傷，為警查獲。經送醫後對乙○
    ○抽血測得酒精濃度為343.0mg ／dl，換算為呼氣酒精濃度
    測試值高達每公升1.715 毫克，始悉上情。
二、案經高雄市政府警察局左營分局移送臺灣高雄地方法院檢察
    署檢察官偵查起訴。
    理  由
一、本件被告乙○○所犯為死刑、無期徒刑、最輕本刑為3年以
    上有期徒刑以外之罪，其於審判程序中就被訴事實為有罪之
    陳述，經本院告知簡式審判程序之旨，並聽取當事人意見後
    ，認宜進行簡式審判程序，爰依刑事訴訟法第273條之1第1
    項規定，裁定進行簡式審判程序，合先敘明。又簡式審判程
    序之證據調查，依刑事訴訟法第273條之2規定，不受同法第
    159條第1項審判外陳述排除之限制，再被告對於卷內之各項
    證據亦不爭執證據能力（本院卷第26頁、第26頁背面），故
    卷內所列之各項證據，自得作為證據，先予敘明。
二、上開犯罪事實業據被告於警偵訊及本院審理時坦承不諱，並
    有刑法第185 條之3 案件測試觀察紀錄表、高雄榮民總醫院
    檢驗部生化科查看報告、道路交通事故現場圖、道路交通事
    故調查報告表(一)(二)、高雄縣政府警察局舉發違反道路交通管
    理事件通知單各1 份、高雄市政府警察局交通大隊交通事故
    談話紀錄表2 份（參警卷第9-16頁）附卷可稽。故堪認被告
    上開任意性自白，確與事實相符。從而，本件事證明確，被
    告犯行洵堪認定，應予依法論科。
三、核被告乙○○所為，係犯刑法第185條之3不能安全駕駛動力
    交通工具罪。又被告有犯罪事實欄所載之犯罪前科及執行情
    形，有臺灣高等法院被告前案紀錄表1份在卷可查，其於上
    開有期徒刑執行完畢後5年內，故意再犯本件有期徒刑以上
    之罪，為累犯，應依刑法第47條第1 項之規定加重其刑。爰
    審酌被告酒後駕車並超越雙黃線行駛，枉顧他人用路安全，
    且前於92、96、99年間有4 次酒後駕車公共危險前科，分別
    經臺灣高雄地方法院檢察署檢察官以92年度偵字第15289 號
    為緩起訴處分、本院以96年度交簡字第3731號、96年度交簡
    字第3960號、99年度審交易字第433 號判處有期徒刑3 月、
    6 月及6 月在案，並曾入監執行，惟仍不思反省，未能戒除
    其酒後駕車之惡習，猶再犯本罪，顯見其自制能力低落，已
    難期其自行改正惡習。次查，被告於前開4 次公共危險案件
    中，除一次自摔外，其餘3 次分別係與洪鈴惠所騎乘之ＸＫ
    Ｒ─916 機車發生車禍、追撞路旁停放之ＸＣ─2210號ＬＩ
    ─3063號自小客車，以及撞及ＺＲ─9322號自小客車，足見
    ，其酒後駕駛之惡習除危及自己人身外，並已危及其他用路
    人之生命財產安全，所為實不宜輕恕，雖其於犯後已坦承犯
    行，態度尚可，然處罰仍不宜過輕等一切情狀，暨檢察官之
    具體求刑，酌情量處如主文所示之刑，以資懲儆。
據上論斷，應依刑事訴訟法第299 條第1 項前段、第273 條之1
第1項 ，刑法第185 條之3 、第47條第1 項，判決如主文。
本案經檢察官甲○○到庭執行職務。
中    華    民    國    99    年    11    月    15    日
                  刑事第十庭  法  官  張  震
以上正本證明與原本無異。
如不服本判決應於收受送達後10日內向本院提出上訴書狀，並應
敘述具體理由；如未敘述上訴理由者，應於上訴期間屆滿後20日
內向本院補提理由書（均須按他造當事人之人數附繕本）「切勿
逕送上級法院」。
中    華    民    國    99    年    11    月    15    日
                              書記官  張家銘
附錄本案論罪科刑所適用之法條：
中華民國刑法第185條之3
服用毒品、麻醉藥品、酒類或其他相類之物，不能安全駕駛動力
交通工具而駕駛者，處1年以下有期徒刑、拘役或科或併科15萬
元以下罰金。

司法院資訊處製作；財團法人民間司法改革基金會備份。
